臺灣桃園地方法院民事判決　　　　　　　100年度訴字第107號
原　　　告　許春
訴訟代理人　宋葆龍
　　　　　　宋葆揚
被　　　告　邱照仁
上列當事人間因被告過失傷害案件，原告提起刑事附帶民事訴訟
請求損害賠償，經本院刑事庭裁定移送前來（99年度壢簡附民字
第143 號），本院於民國100 年4 月15日言詞辯論終結，判決如
下：
    主      文
被告應給付原告新臺幣參拾貳萬貳仟伍佰捌拾陸元，及自民國九
十九年十二月十六日起至清償日止，按週年利率百分之五計算之
利息。
原告其餘之訴駁回。
訴訟費用由被告負擔二分一，餘由原告負擔。
本判決第一項得假執行。
原告其餘假執行之聲請駁回。
    事實及理由
一、本件被告經合法通知，未於言詞辯論期日到場，經核無民事
    訴訟法第386 條各款所列情形，爰依原告聲請，由其一造辯
    論而為判決。
二、原告起訴主張：被告於民國98年12月6 日晚上11時許，在桃
    園縣楊梅市○○路312 號原告所合資所經營之「想一下」複
    合式餐飲店內飲酒，突然自原告後方以雙手將原告全身托起
    ，因被告不勝酒力，與原告同時摔倒在地，惟無論原告於當
    時意欲為何，理應注意避免做出有危害他人身體之虞之危險
    動作，且依當時情形又無不能注意之情事，竟疏於注意，貿
    然從後方將原告托起，致原告跌落地面，受有頸椎損傷併第
    3 至7 頸椎椎間盤突出並神經壓迫之傷害。被告上開過失傷
    害行為，業經本院以99年度壢簡字第2452號、100 年度簡上
    字第31號判處有罪並確定在案。原告因被告過失傷害之行為
    ，而支出醫療費用新臺幣（下同）167,586 元、復健費用25
    ,000元，並受有精神損害407,417 元。然被告迄今僅支付2
    萬元之醫療費用，爰依侵權行為之法律關係提起本訴等語，
    並聲明：被告應給付原告60萬元，及願供擔保請准宣告假執
    行。
三、被告未於言詞辯論期日到場，亦未提出書狀作何聲明或陳述
    。
四、查本件事故，被告知其行為前已有飲酒卻未慮及個人能力，
    理應注意避免做出有危害他人身體之虞之危險動作，且依當
    時情況，並無不能注意之情形，竟疏未注意，貿然以徒手方
    式托起原告，然因重心不穩雙雙跌落地面，造成被告受有頸
    椎損傷併第3 至7 頸椎椎間盤突出並神經壓迫之傷害等情，
    業據原告提出診斷證明書為證。且被告之過失傷害犯行，亦
    經本院刑事判決確定在案，此經本院依職權調閱臺灣桃園地
    方法院檢察署99年度偵字第24560 號、本院99年度壢簡字第
    2452號、本院100 年度簡上字第31號過失傷害等卷宗核閱無
    誤。又被告就原告主張之事實，已於相當時期受合法之通知
    ，既未於言詞辯論期日到場，復未提出準備書狀爭執，視同
    自認，自堪認原告所主張之事實為真正。
五、按因故意或過失，不法侵害他人之權利者，負損害賠償責任
    。不法侵害他人之身體或健康者，對於被害人因此喪失或減
    少勞動能力或增加生活上之需要時，應負損害賠償責任；不
    法侵害他人之身體、健康、名譽、自由、信用、隱私、貞操
    ，或不法侵害其他人格法益而情節重大者，被害人雖非財產
    上之損害，亦得請求賠償相當之金額，民法第184 條第1 項
    前段、第193 條第1 項、第195 條第1 項分別定有明文。茲
    就原告請求之醫療費用、復健費用、慰撫金是否有據，分述
    如下：
（一）醫療費用部分：
      原告主張其因本件事故受傷，共計支出醫療費用167,586
      元一事，業據其提出醫療費用收據6 紙為證（本院卷第69
      至74頁），從而上開醫療費用，應認與被告之侵權行為間
      具相當因果關係，核屬必要費用，且被告亦未到場就此為
      任何爭執，是原告此部分之主張，自屬可採。又原告自陳
      被告已支付原告2 萬元之醫療費用，是原告尚得請求被告
      給付之醫療費用為147,586 元。
（二）復健費用部分：
      原告主張其因傷於98年12月29日出院後進行復健，每次復
      健金額為50元，復健次數共計500 次，總計復健費用支出
      為25,000元（計算式：50×500 ＝25,000），並提出復健
      治療單據1 紙及復健治療記錄卡2 紙為證（本院卷第69、
      84、85頁），且上開復健費用均係於本件事故發生後所支
      出，堪認與被告之侵權行為間具相當因果關係，核屬必要
      費用。又被告亦未到場就此為任何爭執，是原告此部分之
      主張，自屬可採。
（三）慰撫金部分：
      查原告因本件事故受有頸椎損傷併第3 至7 頸椎椎間盤突
      出並神經壓迫傷害，致原告自98年12月21日起至衛生署桃
      園醫院住院治療，於同年月24日行椎間盤切除術併頸椎內
      固定及椎體填充器置入術，至同年月29日出院，須使用頸
      圈等情，有原告之診斷證明書在卷可稽（本院卷第58、75
      頁）。是原告主張其受有上開傷害，導致生活不便、手麻
      、吞嚥困難，是其精神上遭受重大痛苦乃屬必然。又原告
      於事故發生時年54歲，國小畢業，為「想一下」複合式餐
      飲之合夥人，每個月薪資15,000元，及每2 至3 個月之分
      紅之收入，目前並無工作，名下僅有97年出廠之自用小客
      車1 輛。被告事發時年41歲，98年度之年所得為147,26 2
      元，名下無任何財產，此有本院所查詢兩造之稅務電子閘
      門財產所得調件明細表、合夥契約書附卷可證（本院卷第
      21、48、57頁）。本院審酌兩造之身分地位、學歷、經濟
      能力，復斟酌原告經此事件所受傷害等具體情狀，認原告
      所得請求之精神慰撫金以15萬元為適當，逾此部分之請求
      即屬無據。
（四）綜上，原告因被告過失侵權行為所致之損害，共計322,58
      6 元（計算式：147,586+25,000+15 萬=322,586）。
（五）末按給付無確定期限者，債務人於債權人得請求給付時，
      經其催告而未為給付，自受催告時起，負遲延責任。其經
      債權人起訴而送達訴狀，或依督促程序送達支付命令，或
      為其他相類之行為者，與催告有同一之效力。遲延之債務
      ，以支付金錢為標的者，債權人得請求依法定利率計算之
      遲延利息；應付利息之債務，其利率未經約定，亦無法律
      可據者，週年利率為5 ％，民法第229 條第2 項、第233
      條第1 項前段及第203 條分別定有明文。經查，被告對原
      告所負之上開給付義務，固未經兩造特約而無確定清償期
      限或特定利率，然其既經原告起訴狀繕本之送達，依上開
      說明，自應從起訴狀繕本送達翌日（即99年12月16日）起
      ，以週年利率5 ％計算之遲延利息對原告負法定遲延責任
      。原告就此所為遲延利息之主張，亦為可取。
六、從而，原告依侵權行為之法律關係，請求被告給付322,586
    元，及自99年12月16日起至清償日止，按週年利率5 ％計算
    之利息，為有理由，應予准許，逾此範圍之請求，即屬無據
    ，應予駁回。
七、按所命給付之金額或價額未逾50萬元之判決，法院應依職權
    宣告假執行，民事訴訟法第389 條第1 項第5 款定有明文。
    查原告雖陳明願供擔保請准宣告假執行，惟本件本院所命被
    告給付之金額未逾50萬元，爰依職權宣告假執行。至原告敗
    訴部分，其假執行之聲請失所附麗，應予駁回。
八、訴訟費用負擔之依據：民事訴訟法第79條。
中    華    民    國   100    年    5     月    12    日
                民事第三庭  法  官  毛彥程
以上正本係照原本作成。
如對本判決上訴，須於判決送達後20日內向本院提出上訴狀。如
委任律師提起上訴者，應一併繳納上訴審裁判費。
中    華    民    國   100    年    5     月    16    日
                            書記官  伍幸怡